【裁判字號】    98,訴,1482
【裁判日期】    990223
【裁判案由】    毒品危害防制條例
【裁判全文】
臺灣臺北地方法院刑事判決              98年度訴字第1482號
公  訴  人  臺灣臺北地方法院檢察署檢察官
被      告  乙○○
公設辯護人  甲○○
上列被告因違反毒品危害防制條例案件，經檢察官提起公訴（98
年度偵字第16041號），本院判決如下：
    主  文
乙○○持有第一級毒品，處有期徒刑壹年，扣案如附表編號一、
二、三、四所示之物均沒收銷燬之，包裝如附表編號一、二、三
所示毒品之包裝袋捌個、如附表編號七、八所示之物，均沒收。
    事  實
一、乙○○明知海洛因、甲基安非他命及四氫大麻酚分別係屬毒
    品危害防制條例第2條第2項第1款、第2款所規定之第一級毒
    品及第二級毒品，依法均不得持有，竟基於持有第一級毒品
    海洛因與第二級毒品甲基安非他命、四氫大麻酚之犯意，先
    於民國98年5、6月間某日，在臺北市中山區○○○路上之某
    「錢櫃」KTV內，收受真實年籍、姓名均不詳之成年男性友
    人所贈與之第二級毒品四氫大麻酚1包（淨重0.098公克，驗
    餘淨重0.0764公克，起訴書誤載為大麻），並自斯時起無故
    持有之。復為供己施用，於同年7月1日凌晨1時許，在臺北
    縣三重市○○路○段78號之「天台廣場」內，向真實年籍、
    姓名均不詳，綽號「葳葳」之成年女子（以下逕稱「葳葳」
    ），以新臺幣（下同）56,000元之代價，購買如附表編號2
    、3所示之第一級毒品海洛因共7包（驗餘淨重總計23.2235
    公克、純質淨重總計0.36公克）與如附表編號5、6所示之第
    二級毒品甲基安非他命共16包（純質淨重總計11.33公克）
    ，並從前開所購得之第一級毒品海洛因中取出約可供一次吸
    食數量之海洛因（確實重量不詳，無證據證明達毒品危害防
    制條例第11條第3項所定應加重其刑之標準即純質淨重10公
    克以上）摻入如附表編號4所示之2支白色香菸內，以備供己
    施用之需，而無故持有上開毒品（所涉施用本案第二級毒品
    甲基安非他命之犯行，業經本院以98年度易字第2377號判決
    確定，爰就其持有本案第二級毒品甲基安非他命之部分，不
    另為免訴之諭知，詳如後述）。嗣於同日上午3時30分許，
    乙○○在臺北市中山區○○○路85巷86號前，因違規停放其
    所駕駛之車牌號碼0409-EN號自小客車，復形跡可疑，為警
    盤詰當場查獲，並扣得其所有如附表所示之物，始悉上情。
二、案經臺北市政府警察局中山分局報請臺灣臺北地方法院檢察
    署檢察官偵查起訴。
    理  由
壹、程序方面
    按被告以外之人於審判外之言詞或書面陳述，除法律有規定
    者外，不得作為證據。被告以外之人於審判外之陳述，雖不
    符刑事訴訟法第159條之1至第159條之4之規定，而經當事人
    於審判程序同意作為證據，法院審酌該言詞陳述或書面陳述
    作成時之情況，認為適當者，亦得為證據；當事人、代理人
    或辯護人於法院調查證據時，知有第159條第1項不得為證據
    之情形，而未於言詞辯論終結前聲明異議者，視為有前項之
    同意。刑事訴訟法第159條第1項、第159條之5分別定有明文
    。經查，本院以下所引用之證據，檢察官、被告、辯護人於
    本院言詞辯論終結前，均未對於其證據能力聲明異議，而視
    為同意該等證據具有證據能力，本院審酌各該言詞或書面陳
    述作成時之情況，認亦無違法或不當之情事，是均具有證據
    能力。
貳、實體方面
一、訊據被告乙○○對於其分別有於上揭時、地，收受不詳成年
    男性友人所贈送之第二級毒品四氫大麻酚1包，及以56,000
    元之價格，一次向「葳葳」購入第二級毒品甲基安非他命16
    包、第一級毒品海洛因7包，並從所購得之第一級毒品海洛
    因中取出約可供一次吸食數量之海洛因摻入2支白色香菸內
    ，以備供己施用之需，而無故持有上開毒品，復於前揭時、
    地，為警查獲並扣得其所有如附表所示之物之事實，均坦承
    不諱，復有自願受搜索同意書、搜索扣押筆錄、扣押物品目
    錄表、贓證物品照片（見偵查卷第13頁至第18頁）各1份附
    卷可稽，及如附表編號1至編號6所示之第二級毒品四氫大麻
    酚1包、第一級毒品海洛因7包、摻有第一級毒品海洛因之白
    色香菸2支、第二級毒品甲基安非他命16包扣案可佐。又扣
    案如附表編號1至編號6所示之物，經送鑑定之結果，其中如
    附表編號1所示之橄欖綠色乾燥植物碎屑1包，含有第二級毒
    品四氫大麻酚之成分（淨重0.098公克、驗餘淨重0.0764公
    克）；如附表編號2所示之白色粉末6包，均含有第一級毒品
    海洛因成分（驗餘總淨重22.7公克、總純質淨重0.23公克）
    ；如附表編號3所示之白色粉末1包，含有第一級毒品海洛因
    成分（淨重0.525公克、驗餘淨重0.5235公克、純質淨重0.1
    3公克）；如附表編號4所示之白色香菸2支，均含有第一級
    毒品海洛因成分（總淨重1.453公克、驗餘總淨重1.426公克
    ）；如附表編號5所示之白色晶體13包，均含有第二級毒品
    甲基安非他命之成分（總淨重7.62公克、總純質淨重7.39公
    克）；如附表編號6所示之白色塊狀晶體3包，均含有第二級
    毒品甲基安非他命之成分（總淨重4.03公克、總純質淨重3.
    94公克）之情，亦有法務部調查局濫用藥物實驗室98年7月1
    6日調科壹字第09823019630號鑑定書（見偵查卷第49頁）、
    法務部調查局98年10月21日調科壹字第09800530970號函（
    見本院卷第46頁）、交通部民用航空局航空醫務中心98年7
    月14日航藥鑑字第0983422號毒品鑑定書（見偵查卷第51頁
    至第52頁）、法務部調查局98年11月3日調科壹字第0980056
    0250號鑑定書（見本院卷第42頁）、內政部警政署刑事警察
    局98年7月21日刑鑑字第0980091807號鑑定書（見偵查卷第
    54頁）各1紙存卷可參，堪認被告前開出於任意性之自白均
    與事實相符，被告上開持有第一級毒品、第二級毒品之犯行
    均堪以認定。
二、公訴意旨雖認被告上揭行為，係涉犯違反毒品危害防制條例
    第5條第1項、第2項之意圖販賣而持有第一級毒品、意圖販
    賣而持有第二級毒品之罪嫌，並以被告於警詢時及偵查中之
    供述、證人即查獲員警余深賢於偵查中之證述、自願受搜索
    同意書、搜索扣押筆錄、扣押物品收據、扣押物品目錄表、
    查扣物品照片、法務部調查局濫用藥物實驗室98年7月16日
    調科壹字第09823019630號鑑定書、交通部民用航空局航空
    醫務中心98年7月14日航藥鑑字第0983422號毒品鑑定書、內
    政部警政署刑事警察局98年7月21日刑鑑字第0980091807號
    鑑定書、臺灣尖端先進生技醫藥股份有限公司98年7月8日濫
    用藥物檢驗報告1份、如附表所示之扣案物品、被告之刑案
    資料查註紀錄表為其主要論據。然訊據被告堅決否認有何意
    圖販賣而持有第一級毒品及第二級毒品之犯行，辯稱：伊於
    上開時、地收受及購入前揭毒品之目的，純均係供己施用，
    且伊已施用部分所購得之第二級毒品甲基安非他命，但第一
    級毒品海洛因和第二級毒品四氫大麻酚，伊尚未施用，即被
    查獲，伊絕無販賣之意圖等語。經查：
  1.按犯罪事實應依證據認定之，無證據不得認定犯罪事實，刑
    事訴訟法第154條第2項定有明文。又認定不利於被告之事實
    ，須依積極證據，苟積極證據不足為不利於被告事實之認定
    時，即應為有利於被告之認定，更不必有何有利之證據；又
    所謂「積極證據足以為不利被告事實之認定」，係指據為訴
    訟上證明之全盤證據資料，在客觀上以達於通常一般之人均
    不致於有所懷疑，而得確信被告確曾犯罪之程度。若未達到
    此一程度，而有合理懷疑之存在時，即無從為被告有罪之判
    決（最高法院30年上字第816號、76年台上字第4986號判例
    參照）。復按所謂販賣行為，不以販入後復行賣出為必要，
    祇要以營利意思之為目的，而有販入或賣出二者其一之行為
    ，即足構成；行為人持有第一級或第二級毒品，有以主觀上
    營利售賣意圖而販入第一級或第二級毒品，其雖未及賣出，
    仍應論以販賣第一級或第二級毒品罪既遂罪責；或非以營利
    售賣意圖而販入，或因其他原因而持有第一級或第二級毒品
    ，嗣起意圖利售賣，著手於販賣行為未及賣出，即應成立販
    賣第一級或第二級毒品未遂罪責；如非以營利售賣意圖而販
    入，或因其他原因而持有，嗣起意圖利售賣，尚未著手於賣
    出行為，始成立意圖販賣而持有第一級或第二級毒品罪責，
    有最高法院90年度台上字第1898號判決意旨可資參照。從而
    意圖販賣而持有毒品罪，與持有毒品罪，客觀之持有狀態並
    無二致，兩者之區別僅在於行為人以非營利售賣意圖販入，
    或因其他原因而持有後，主觀上是否「起意圖利販售」。惟
    前開二罪所侵害之社會法益輕重有別，且法定刑更有懸殊之
    差距，從而判斷行為人主觀上是否有圖利販售之意圖，自應
    審慎為之，始符合保障被告基本人權之法則。
  2.被告於警詢、偵查中、本院審理時，始終均供稱：伊持有扣
    案之毒品係為供己施用之需，此次為警查獲前，伊已施用部
    分所購得之第二級毒品甲基安非他命，但第一級毒品海洛因
    和第二級毒品四氫大麻酚，伊尚未施用，即被查獲等語一致
    （見偵查卷第8頁至第11頁、第38頁至第39頁、本院卷第149
    頁反面至第150頁、第204頁反面），從未供述其有欲將扣案
    毒品販賣與他人以營利之計畫或已將扣案毒品販賣與他人之
    情事，本院自無從憑被告於警詢、偵查中、本院審理時之供
    述，認定被告有何販賣本案第一級毒品、第二級毒品，或收
    受、購入本案第一級毒品、第二級毒品後另行起意販賣之意
    圖。
  3.又被告所持有如附表編號1所示之第二級毒品四氫大麻酚，
    驗餘淨重僅0.0764公克；所持有如附表編號4所示摻有第一
    級毒品海洛因之白色香菸2支，驗餘總淨重亦僅1.426公克等
    情，有交通部民用航空局航空醫務中心98年7月14日航藥鑑
    字第0983422號毒品鑑定書（見偵查卷第51頁至第52頁）1份
    在卷可稽，堪認被告所持有之如附表編號1、4所示毒品之數
    量均甚微，與一般為供己施用毒品者所持有之毒品數量、型
    態，難認有何顯著差異。
  4.雖被告所持有如附表編號2、3所示之第一級毒品海洛因，驗
    餘總淨重已達23.2235公克；所持有如附表編號5、6所示之
    第二級毒品甲基安非他命，總淨重已達11.65公克之情，已
    如上述，然被告確有長期施用毒品成癮之情形，業據被告於
    本院審理時供明綦詳，而其確曾數度因施用第二級毒品甲基
    安非他命、持有第一級毒品海洛因而屢遭判處罪刑之情，有
    臺灣高等法院被告前案紀錄表1份在卷可佐。甚且，被告本
    案為警採集之尿液，經送鑑驗結果，確實驗出安非他命類（
    安非他命、甲基安非他命）陽性反應之情（被告施用本案第
    二級毒品甲基安非他命之犯行，業經本院98年11月30日以98
    年度易字第2377號刑事判決判處有期徒刑6月確定），亦有
    臺灣尖端先進生技醫藥股份有限公司98年7月2日濫用藥物檢
    驗報告1張在卷足憑（見偵查卷第67頁）。再佐以扣案如附
    表編號2、3所示第一級毒品海洛因之純度分別僅為1%及24.7
    1%之情，有法務部調查局98年11月3日調科壹字第098005602
    50號鑑定書（見本院卷第42頁）、法務部調查局濫用藥物實
    驗室98年7月16日調科壹字第09823019630號鑑定書（見偵查
    卷第49頁）各1份存卷可參，足徵被告所持有扣案第一級毒
    品海洛因之純度甚低，核與一般為圖施用之購毒者，因處於
    毒品交易鏈之下游，故所購入之毒品多已遭中上游之販毒者
    層層加入其他物質稀釋純度，藉此虛增毒品數量，以賺取利
    益之型態相符，是被告辯稱：伊持有扣案之毒品係為供己施
    用所需，此次為警查獲前，伊已施用部分所購得之第二級毒
    品甲基安非他命，但第一級毒品海洛因和第二級毒品四氫大
    麻酚，伊尚未施用，即被查獲等語，尚非全然無據。況持有
    毒品之原因不止一端，因製造、運輸而持有，或意圖販賣而
    持有，為轉讓而持有，或為施用之目的而持有，甚至單純之
    持有，均有可能，此觀毒品危害防制條例第4條至第11條各
    異其規定甚明。基於無罪推定及罪證有疑、利於被告之原則
    ，自不得僅憑被告持有扣案毒品之數量多寡，即遽認其係意
    圖販賣而持有。
  5.至被告本案為警採集之尿液，經送檢驗結果，雖未驗出嗎啡
    類、大麻代謝類陽性反應之情，有臺灣尖端先進生技醫藥股
    份有限公司98年7月2日濫用藥物檢驗報告1張在卷可稽（見
    偵查卷第67頁），然此僅能證明被告於購入扣案之第一級毒
    品海洛因後至為警查獲前並未施用本案所購入之海洛因，及
    被告於採尿前往前回溯4日內並未施用扣案之第二級毒品四
    氫大麻酚等情，與認定被告收受扣案第二級毒品四氫大麻酚
    ，與購入扣案第一級毒品海洛因之目的是否均供己施用，並
    無必然關係，是自難憑此遽認被告於收受，及購入扣案毒品
    後，有另行起意販賣之意圖。
  6.此外，證人余深賢於偵查中之證述、自願受搜索同意書、搜
    索扣押筆錄、扣押物品收據、扣押物品目錄表、查扣物品照
    片、法務部調查局濫用藥物實驗室98年7月16日調科壹字第
    09823019630號鑑定書、交通部民用航空局航空醫務中心98
    年7月14日航藥鑑字第0983422號毒品鑑定書、內政部警政署
    刑事警察局98年7月21日刑鑑字第0980091807號鑑定書，及
    扣案物品，均僅足證明被告為警查獲時確實持有扣案毒品，
    而被告之刑案資料查註紀錄表，亦僅得證明被告於本案查獲
    前，曾犯有多次施用第二級毒品及持有第一級毒品之犯行，
    再佐以本案員警並未查獲被告有任何販賣本案毒品之行為，
    另參之被告自98年7月1日凌晨1時許向「葳葳」購入扣案之
    第一級毒品海洛因與第二級毒品甲基安非他命而持有時起，
    至同日凌晨3時30分許為警查獲時止，其持有扣案第一級毒
    品海洛因、第二級毒品甲基安非他命之時間累計未逾3小時
    ，為時甚短，卷內復查無任何積極證據足資證明被告於持有
    扣案之毒品後，究曾於何時、何地、因何原因將「單純持有
    」扣案毒品之意思，變更為「意圖販賣而持有」扣案毒品之
    主觀犯意，是本案既無積極證據證明被告有何販賣上揭扣案
    毒品以營利之意圖，自難以被告於查獲時持有扣案毒品，及
    扣案第一級毒品、第二級毒品之數量，遽認被告有何營利販
    賣之意圖。
三、綜上所述，被告究否確有販賣扣案第一級毒品、第二級毒品
    予他人，或係基於販賣營利之意圖而收受、購入扣案之第一
    級毒品與第二級毒品，均尚無足夠之證據予以證明，本院認
    為仍存有合理之懷疑，猶未到達確信其為真實之程度，自不
    能遽認被告確有被訴之意圖販賣而持有第一級毒品、意圖販
    賣而持有第二級毒品犯行。此外，復查無其他積極證據證明
    被告持有扣案之毒品，係基於販賣營利之意圖而為，揆諸首
    揭法律規定與說明，依本院現有之卷證資料，應僅得認定被
    告持有扣案第一級毒品、第二級毒品之犯行，事證明確，均
    應依法論科。
四、按持有第一級毒品、第二級毒品，其持有之繼續，為行為之
    繼續，亦即一經持有第一級毒品、第二級毒品，罪已成立，
    但其完結須繼續至持有行為終了時為止；持有行為繼續中，
    法律縱有變更，但其行為既繼續實施至新法施行以後，自無
    行為後法律變更而須比較新舊法之可言（最高法院88年台上
    字第7012號、95年台上字第3461號判決意旨參照）。本案被
    告係自98年5月至6月間某日起開始持有扣案之第二級毒品四
    氫大麻酚；自98年7月1日凌晨1時起開始持有扣案之第一級
    毒品海洛因、第二級毒品甲基安非他命，其持有行為繼續至
    98年7月1日凌晨3時30分許，始為警查獲而終了。而毒品危
    害防制條例業經總統於98年5月20日以華總一義字第0980012
    5141號公布修正，惟未特定其施行日期，然法規之制定與法
    規之修正，如有特定生效日之必要者，依中央法規標準法第
    14條或第20條第2項準用第14條之規定，應分別特定施行日
    期。法規制定或前次修正，基於特殊因素所特定之施行日期
    ，並不適用於日後修正或再次修正之條文。法律之制定或修
    正，若未明定施行日期者，中央法規標準法雖未規定應自何
    時生效，然法律既經制定或修正並經總統公布，自應依一般
    原則，自公布日起算至第3日發生效力（中央法規標準法第
    13條參照）。是該條例於制定時，雖於第36條規定：「本條
    例自公布後六個月施行」，然其立法理由謂：「一依修正草
    案第二條第三項規定，法務部需會同衛生署成立審議委員會
    每三個月定期檢討調整毒品之分級及品項，而本次新增第四
    級毒品，有需要在新法施行前先經該審議會檢討後再調整公
    布，爰預留六個月緩衝期，以利處理。二依本條例新修正之
    規定，有必要再訂定相關子法及修正相關法規，以配合本條
    例之施行，故亦有需要預留適當緩衝期，以利訂頒相關子法
    及相關法規之配合修正」，足徵前開條例第36條之規定，顯
    係因應該次（指92年7月9日）修正之需，始預留適當之緩衝
    期，益徵98年5月20日修正公布之毒品危害防制條例（下稱
    修正後毒品危害防制條例）應依一般原則，自公布日起算至
    第3日發生效力，即本次修正公布之毒品危害防制條例應認
    已於98年5月22日起施行，故被告前揭持有扣案第一級毒品
    、第二級毒品行為之終了日為98年7月1日，已在前揭毒品危
    害防制條例公布生效後，自應逕行適用修正後毒品危害防制
    條例相關規定，不生新舊法比較適用之問題，附此敘明。
五、論罪科刑：
  (一)按海洛因為毒品危害防制條例第2條第2項第1款所稱之第一
    級毒品；四氫大麻酚、甲基安非他命均為同條例第2條第2項
    第2款所稱之第二級毒品，均不得非法持有。是核被告就持
    有扣案如附表編號1至6所示之第一級毒品海洛因、第二級毒
    品四氫大麻酚、甲基安非他命，分別係犯修正後毒品危害防
    制條例第11條第1項之持有第一級毒品罪，與同條第2項之持
    有第二級毒品罪（就被告持有扣案第二級毒品甲基安非他命
    之犯行部分，應不另為免訴之諭知，理由詳如後述）。被告
    以一持有行為同時持有上開扣案之第一級毒品、第二級毒品
    ，為一行為觸犯數罪名之想像競合犯，應依刑法第55條規定
    從一重之持有第一級毒品罪處斷。檢察官起訴認被告上開所
    為，係涉犯毒品危害防制條例第5條第1項、第2項之意圖販
    賣而持有第一級毒品、第二級毒品罪嫌，尚有未恰（理由詳
    如前述），惟因意圖販賣而持有第一級毒品、第二級毒品分
    別與持有第一級毒品、第二級毒品罪間，具高低度之吸收關
    係，就起訴意圖販賣而持有第一級毒品、第二級毒品部分論
    以持有毒品之罪，僅係犯罪事實之一部減縮，尚無變更起訴
    法條之問題（最高法院80年台上字第2703號判決意旨參照）
    ，故檢察官所指被告意圖販賣而持有第一級毒品、第二級毒
    品部分，因無證據足憑，然因與本院前揭經論罪之持有第一
    級毒品、第二級毒品犯行間，係具高低度吸收關係之實質上
    一罪關係，爰就此部分均不另為無罪之諭知。
  (二)被告持有如附表編號5、6所示之第二級毒品甲基安非他命之
    目的，係為供己施用，且已取用其中部分甲基安非他命，於
    98年7月1日凌晨1、2時間某分許，在前揭「天台廣場」內施
    用等情，業據被告供承甚明（見本院卷第148頁），是其持
    有甲基安非他命之低度行為，應為其施用甲基安非他命之高
    度行為所吸收，而其該次施用甲基安非他命之犯行，業經本
    院以98年度易字第2377號刑事判決判處有期徒刑6月，並於9
    8年11月30日確定之情，有前開判決、臺灣高等法院被告前
    案紀錄表各1份存卷可參，自屬案件曾經判決確定，惟被告
    係以一持有行為同時持有扣案如附表所示之第一級毒品、第
    二級毒品，則其持有扣案如附表編號5、6所示第二級毒品甲
    基安非他命之部分，因與前揭經本院論罪科刑之持有第一級
    毒品犯行間，具有想像競合犯之裁判上一罪關係，爰就此部
    分不另為免訴之諭知。
  (三)爰審酌被告前有多次施用第二級毒品、持有第一級毒品之前
    科，有臺灣高等法院被告前案紀錄表1份附卷可考，素行非
    佳，詎仍不思戒除毒癮，反再次為滿足一己毒癮而收受、購
    入扣案毒品，顯未能自我克制、知所悔改，惟考量其持有毒
    品目的係為供己施用，又數量尚非至鉅，且對於持有扣案毒
    品乙事均始終坦承犯行，暨其犯罪手段、生活狀況、智識程
    度等一切情狀，量處如主文所示之刑，以示懲儆。
六、沒收：
  (一)扣案如附表編號1所示之橄欖綠色乾燥植物碎屑1包，含有第
    二級毒品四氫大麻酚之成分（淨重0.098公克、驗餘淨重0.0
    764公克）；如附表編號2所示之白色粉末6包，均含有第一
    級毒品海洛因成分（驗餘總淨重22.7公克、純質總淨重0.23
    公克）；如附表編號3所示之白色粉末1包，含有第一級毒品
    海洛因成分（淨重0.525公克、驗餘淨重0.5235公克、純質
    淨重0.13公克）；如附表編號4所示之白色香菸2支，均含有
    第一級毒品海洛因成分（總淨重1.453公克、驗餘總淨重1.4
    26公克），已如前述，分別係屬查獲之第一級毒品、第二級
    毒品，不問是否屬於犯人所有，均應依毒品危害防制條例第
    18 條第1項前段規定，諭知沒收銷燬之。至於鑑驗耗損部分
    ，既已滅失不存在，自無庸併予宣告沒收。包裝上開毒品之
    包裝袋共8個，均具有防止毒品裸露、逸出及潮濕之功用，
    並便於攜帶，自均屬供被告犯本案持有第一級毒品、第二級
    毒品犯罪所用之物，且該等包裝袋連同袋內盛裝之上開毒品
    均屬被告所有之物，業據被告供承明確（見本院卷第148頁
    ），爰依刑法第38條第1項第2款規定，就該包裝袋8個均予
    宣告沒收。
  (二)扣案如附表編號7所示之電子磅秤1台，係被告所有，供其量
    秤所持有扣案毒品數量所用之物；如附表編號8所示之夾鍊
    袋19個，均係被告所有，供其分裝所持有扣案毒品所用之物
    等情，業據被告供承明確（見本院卷第149頁），自均屬被
    告所有供其犯本案犯罪所用之物，爰均依刑法第38條第1項
    第2款規定，均諭知沒收。
  (三)又扣案如附表編號5、6所示之物，雖經鑑定均含有第二級毒
    品甲基安非他命成分，業如前述，然該等第二級毒品甲基安
    非他命均與被告本案持有海洛因、四氫大麻酚之犯行無關聯
    性，而係與被告上開另犯之施用第二級毒品甲基安非他命犯
    行具有關聯性，且被告該次施用第二級毒品甲基安非他命之
    犯行，業經本院以98年度易字第2377號刑事判決判處有期徒
    刑6月，併同時諭知沒收銷燬該等甲基安非他命，並於98年1
    1月30日確定等情，已如前述，本院就此部分爰不另為沒收
    銷燬之宣告。至扣案如附表編號9所示之吸食器1個，如附表
    編號10所示之包裝紙袋45個，雖均係被告所有，惟分別係供
    被告施用毒品所用，或因被告喜愛而臨時起意購買，與被告
    為本案犯行均無關聯等情，亦據被告供明（見本院卷第149
    頁），且依卷內證據復無法證明該等扣案物與被告本案持有
    毒品之犯行間有何關聯，而沒收既屬從刑之一種，依主從不
    可分原則，自應附隨於主刑而同時宣告之，上開物品既均與
    本案無關，爰均不為沒收之宣告，均併此敘明。
據上論斷，應依刑事訴訟法第299條第1項前段，98年5月20日修
正公布之毒品危害防制條例第11條第1項、第18條第1項前段，刑
法第11條前段、第55條、第38條第1項第2款，判決如主文。
本案經檢察官蒲心智到庭執行職務。
中    華    民    國    99    年     2    月    23  日
                  刑事第十庭  審判長  法  官  蔡坤湖
                                      法  官  姚念慈
                                      法  官  謝昀璉
（得上訴，10日）
附錄論罪科刑法條：
98年5月20日修正公布之毒品危害防制條例第11條第1項。
以上正本證明與原本無異。
如不服本判決，應於判決送達後10日內，向本院提出上訴狀。
                                      書記官  鄭雅文
中    華    民    國    99    年    2     月    23    日
┌──────────────────────────────────────────┐
│附  表 ：                                                                           │
├─┬────┬────┬──┬───────────────────┬───────┤
│編│扣押物品│贓證物品│ 數 │      鑑      驗      結      果      │              │
│  │名    稱│清單編號│    ├───────────┬───────┤ 沒收之依據   │
│號│        │        │ 量 │    重          量    │  成       分 │              │
├─┼────┼────┼──┼───────────┼───────┼───────┤
│1 │橄欖綠色│98年度青│1包 │淨重0.098公克，驗餘淨 │檢出第二級毒品│毒品危害防制條│
│  │乾燥植物│保管字第│    │重0.0764公克。        │四氫大麻酚成分│例第18條第1項 │
│  │碎屑    │389號編 │    │                      │。            │前段。        │
│  │        │號1（見 │    │                      │              │              │
│  │        │偵查卷第│    │                      │              │              │
│  │        │59頁）  │    │                      │              │              │
├─┼────┼────┼──┼───────────┼───────┼───────┤
│2 │白色粉末│98年度青│ 6包│驗餘總淨重22.7公克，驗│均檢出第一級毒│毒品危害防制條│
│  │        │保管字第│    │前純質總淨重0.23公克。│品海洛因成分。│例第18條第1項 │
│  │        │361號編 │    │                      │              │前段。        │
│  │        │號1（見 │    │                      │              │              │
│  │        │偵查卷第│    │                      │              │              │
│  │        │43頁）  │    │                      │              │              │
│  │        │        │    │                      │              │              │
├─┼────┼────┼──┼───────────┼───────┼───────┤
│3 │白色粉末│98年度青│1包 │淨重0.525公克，驗餘淨 │檢出第一級毒品│毒品危害防制條│
│  │        │保管字第│    │重0.5235公克，驗前純質│海洛因成分。  │例第18條第1項 │
│  │        │388號編 │    │淨重0.13公克。        │              │前段。        │
│  │        │號1（見 │    │                      │              │              │
│  │        │偵查卷第│    │                      │              │              │
│  │        │58頁）  │    │                      │              │              │
├─┼────┼────┼──┼───────────┼───────┼───────┤
│4 │白色香菸│98年度青│2支 │總淨重1.453公克，驗餘 │均檢出第一級毒│毒品危害防制條│
│  │        │保管字第│    │總淨重1.426公克。     │品海洛因成分。│例第18條第1項 │
│  │        │390號編 │    │                      │              │前段。        │
│  │        │號1（見 │    │                      │              │              │
│  │        │偵查卷第│    │                      │              │              │
│  │        │60頁）  │    │                      │              │              │
├─┼────┼────┼──┼───────────┼───────┼───────┤
│5 │白色晶體│98年度安│13包│總淨重7.62公克，驗前總│均檢出第二級毒│被告犯另案施用│
│  │        │保管字第│    │純質淨重7.39公克。    │品甲基安非他命│第二級毒品所用│
│  │        │339號編 │    │                      │成分。        │之物，與本案無│
│  │        │號1（見 │    │                      │              │關聯性，不為沒│
│  │        │偵查卷第│    │                      │              │收銷燬之諭知。│
│  │        │61頁）  │    │                      │              │              │
├─┼────┼────┼──┼───────────┼───────┼───────┤
│6 │白色塊狀│98年度安│3包 │總淨重4.03公克，驗前總│均檢出第二級毒│被告犯另案施用│
│  │晶體    │保管字第│    │純質淨重3.94公克。    │品甲基安非他命│第二級毒品所用│
│  │        │339號編 │    │                      │成分。        │之物，與本案無│
│  │        │號1（見 │    │                      │              │關聯性，不為沒│
│  │        │偵查卷第│    │                      │              │收銷燬之諭知。│
│  │        │61頁）  │    │                      │              │              │
├─┼────┼────┼──┼───────────┴───────┼───────┤
│7 │電子磅秤│98年度藍│1台 │無。                                  │刑法第38條第1 │
│  │        │保管字第│    │                                      │項第2款。     │
│  │        │884號編 │    │                                      │              │
│  │        │號2（見 │    │                                      │              │
│  │        │偵查卷第│    │                                      │              │
│  │        │44 頁） │    │                                      │              │
│  │        │        │    │                                      │              │
├─┼────┼────┼──┼───────────────────┼───────┤
│8 │夾鍊袋  │98年度藍│19個│無。                                  │刑法第38條第1 │
│  │        │保管字第│    │                                      │項第2款。     │
│  │        │884號編 │    │                                      │              │
│  │        │號3（見 │    │                                      │              │
│  │        │偵查卷第│    │                                      │              │
│  │        │44頁）  │    │                                      │              │
├─┼────┼────┼──┼───────────────────┼───────┤
│9 │吸食器  │98年度藍│1個 │無。                                  │被告犯另案施用│
│  │        │保管字第│    │                                      │第二級毒品所用│
│  │        │884號編 │    │                                      │之物，與本案無│
│  │        │號1（見 │    │                                      │關聯性，不為沒│
│  │        │偵查卷第│    │                                      │收之諭知。    │
│  │        │44頁）  │    │                                      │              │
├─┼────┼────┼──┼───────────────────┼───────┤
│10│包裝紙袋│98年度藍│45個│無。                                  │與本案無關聯性│
│  │        │保管字第│    │                                      │，不為沒收之諭│
│  │        │884號編 │    │                                      │知。          │
│  │        │號4（見 │    │                                      │              │
│  │        │偵查卷第│    │                                      │              │
│  │        │44頁）  │    │                                      │              │
└─┴────┴────┴──┴───────────────────┴───────┘

司法院資訊處製作；財團法人民間司法改革基金會備份。
